臺灣高雄地方法院刑事判決　　　　　 100年度審訴字第2631號
公　訴　人　臺灣高雄地方法院檢察署檢察官
被　　　告　張文源
上列被告因毒品危害防制條例案件，經檢察官提起公訴（100 年
度毒偵字第4188號、第4355號、第4467號），嗣因被告於本院準
備程序中就被訴事實為有罪之陳述，本院告知被告簡式審判程序
之旨，並聽取當事人之意見後，由本院合議庭裁定改由受命法官
獨任依簡式審判程序進行，判決如下：
    主  文
張文源施用第一級毒品，共參罪，均累犯，各處有期徒刑拾月；
又持有第一級毒品，累犯，處有期徒刑肆月，扣案之第一級毒品
海洛因壹包（驗餘淨重零點零伍貳公克）暨其包裝袋壹只，均沒
收銷燬之。應執行有期徒刑貳年陸月，扣案之第一級毒品海洛因
壹包（驗餘淨重零點零伍貳公克）暨其包裝袋壹只，均沒收銷燬
之。
    事  實
一、張文源前於民國88年間因施用毒品案件，經本院以88年毒聲
    字第201 號裁定送觀察、勒戒後，因認無繼續施用毒品傾向
    ，於88年2 月6 日執行完畢釋放出所；又於90年間因施用毒
    品案件，經本院以90年度毒聲字第7355號裁定送觀察、勒戒
    後，因認無繼續施用毒品傾向，於91年1 月11日執行完畢釋
    放出所；又於93年間因施用毒品案件，經本院以93年度訴字
    第1583號判決判處有期徒刑7 月確定；另因施用毒品案件，
    經本院以98年度審訴字第1007號判決判處有期徒刑8 月確定
    ，於99年3 月7 日縮刑期滿執行完畢。詎其猶不知悔改及戒
    絕毒癮，而分別為下列行為：
  (一)基於施用第一級毒品之犯意，於100 年4 月12日或13日某時
    ，在其位於高雄市小港區臨海新村12號住處內，將海洛因摻
    入香菸內點火吸食，以此方式施用第一級毒品海洛因1 次。
    嗣於同年月14日21時50分許，因其係毒品列管人口，在高雄
    市○鎮區○○路與漁港路口為警盤查，經徵得其同意採尿送
    驗後，結果呈嗎啡陽性反應，而查悉上情。
  (二)又基於施用第一級毒品之犯意，於同年4 月23日或24日某時
    ，在其位於高雄市小港區臨海新村144 號居所內，將海洛因
    摻入香菸內點火吸食，以此方式施用第一級毒品海洛因1 次
    。嗣經員警於同年月25日19時許通知到場採尿送驗後，結果
    呈嗎啡陽性反應。
  (三)復基於施用第一級毒品之犯意，於同年6 月22日上午某時，
    在其上址居所內，將海洛因摻入香菸內點火吸食，以此方式
    施用第一級毒品海洛因1 次。
  (四)另基於持有第一級毒品海洛因之犯意，於同年6 月22日14時
    40分許，在高雄市○○區○○路與孔鳳路口附近，自真實姓
    名年籍不詳綽號「阿山」之成年男子處收受第一級毒品海洛
    因1 包（驗餘淨重0.052 公克）而非法持有之。嗣於同日15
    時許，在高雄市○○區○○路702 號前，因行跡可疑，遭警
    攔查，當場扣得上開海洛因1 包，經徵得其同意採尿送驗後
    ，結果呈嗎啡陽性反應，而查悉有事實欄(三)所示之行為。
二、案經高雄市政府警察局前鎮分局、鼓山分局、小港分局移送
    臺灣高雄地方法院檢察署檢察官偵查起訴。
    理  由
一、本件被告張文源所犯並非死刑、無期徒刑、最輕本刑為3 年
    以上有徒刑之罪或高等法院管轄第一審案件，而其於準備程
    序進行中，被告先就被訴事實為有罪之陳述，經法官告知簡
    式審判程序之旨，並聽取公訴人及被告之意見後，本院認適
    宜改依簡式審判程序進行，爰依刑事訴訟法第273 條之1 第
    1 項、第284 條之1 規定，由本院合議庭以裁定由受命法官
    獨任進行簡式審判程序，合先敘明。
二、上揭事實，業據被告於本院審理時坦承不諱，並有台灣檢驗
    科技股份有限公司濫用藥物檢驗報告3 份、高雄市政府警察
    局前鎮分局草衙派出所查獲毒品危害防制條例案件嫌疑人姓
    名對照表1 紙、列管毒品人口尿液檢體採集送驗紀錄表1 紙
    、高雄市政府警察局小港分局搜索扣押筆錄及扣押物品目錄
    表各1 份、高雄市政府警察局小港分局毒品案件嫌疑人尿液
    代碼姓名對照登記表1 紙、高雄市立凱旋醫院濫用藥物成品
    檢驗鑑定書1 份，以及扣案之第一級毒品海洛因1 包（驗餘
    淨重0.052 公克）在卷可佐，足認被告之任意性自白與事實
    相符，應堪採信。綜上，本案事證明確，被告犯行堪以認定
    ，應依法論罪科刑。
三、查被告前於88年間因施用毒品案件，經本院以88年毒聲字第
    201 號裁定送觀察、勒戒後，因認無繼續施用毒品傾向，於
    88年2 月6 日執行完畢釋放出所；又於90年間因施用毒品案
    件，經本院以90年度毒聲字第7355號裁定送觀察、勒戒後，
    因認無繼續施用毒品傾向，於91年1 月11日執行完畢釋放出
    所；又於93年間因施用毒品案件，經本院以93年度訴字第15
    83號判決判處有期徒刑7 月確定等情，有臺灣高等法院被告
    前案紀錄表1 份在卷可按。是核被告所為，分別係犯毒品危
    害防制條例第10條第1 項之施用第一級毒品罪，共3 罪，以
    及同條例第11條第1 項之持有第一級毒品罪。被告各次施用
    前持有第一級毒品海洛因之低度行為，各為施用之高度行為
    所吸收，均不另論罪。被告所犯上開4 罪，犯意各別，行為
    互異，應予分論併罰。又被告有前揭事實欄所載之前科及執
    行紀錄，有臺灣高等法院被告前案紀錄表在卷可稽，其受有
    期徒刑之執行完畢後，5 年以內故意再犯本件有期徒刑以上
    之4 罪，均為累犯，應依刑法第47條第1 項規定，各加重其
    刑。爰審酌被告前有施用毒品之不良素行，有上揭前案紀錄
    表可查，竟不知悔改而再犯本件施用毒品罪，足見其戒絕毒
    癮之意志不堅，又其明知海洛因係毒品危害防制條例所定之
    第一級毒品，竟仍持有之，行為誠屬可議，惟念其施用毒品
    乃戕害自身健康，尚未直接危害他人，以及其所持有毒品數
    量不多，復審酌被告之犯罪手段、高職肄業之教育程度、家
    庭及經濟生活狀況尚佳等一切具體情狀，分別量處如主文所
    示之刑，並定其應執行之刑，以資懲儆。
四、本件扣案之白色粉末1 包，經送驗後確含有海洛因成分（驗
    餘淨重0.052 克），此有前開高雄市立凱旋醫院濫用藥物成
    品檢驗鑑定書附卷可查，核屬違禁物，不問屬於犯人與否，
    應依毒品危害防制條例第18條第1 項前段規定，沒收銷燬之
    ；另裝放上開毒品之包裝袋1 只，因無法與其內毒品完全析
    離，且無析離實益，亦屬違禁物，併依毒品危害防制條例第
    18條第1 項前段，宣告沒收銷燬。
據上論斷，應依刑事訴訟法第273 條之1 第1 項、第299 條第1
項前段，毒品危害防制條例第10條第1 項、第11條第1 項、第18
條第1 項前段，刑法第11條、第47條第1 項、第51條第5 款，判
決如主文。
本案經檢察官劉慕珊到庭執行職務。
中    華    民    國   100    年    10    月    14    日
                      刑事第十庭  法  官  陳芸珮
以上正本證明與原本無異。
如不服本判決應於收受送達後10日內向本院提出上訴書狀，並應
敘述具體理由；如未敘述上訴理由者，應於上訴期間屆滿後20日
內向本院補提理由書（均須按他造當事人之人數附繕本）「切勿
逕送上級法院」。
中    華    民    國   100    年    10    月    14    日
                                  書記官  冒佩妤
附錄本案論罪科刑法條：
毒品危害防制條例第10條第1項：
施用第一級毒品者，處6 月以上5 年以下有期徒刑。
毒品危害防制條例第11條第1項：
持有第一級毒品者，處3 年以下有期徒刑、拘役或新臺幣5 萬元
以下罰金。